---
title: "Atelier 6 - Travaux Pratique"
author: PAILLERON Justine
date: "6/12/2019"
output: pdf_document
---

```{r setup, include=FALSE}
knitr::opts_chunk$set(echo = TRUE)
```

## Étude cas témois sur l'infarctus du myocarde

Les données suivantes sont issues d'une enquête cas témoins dont le but  était d'évaluer l'existence d'un risque plus élevé de survenue d'un infarctus du myocarde chez les femmes qui utilisent ou ont utilisé des contraceptifs oraux. L'étude a  été menée auprès de 149 femmes ayant eu un infarctus du myocarde (cas) et 300 femmes n'en n'ayant pas eu (témoins). Le facteur d’exposition principal est la prise de contraceptifs oraux, les autres facteurs recueillis sont : l'âge, le poids, la taille, la consommation de tabac, l'hypertension artérielle, les antécédents familiaux de maladies cardio-vasculaires.

### Variables et codage

\begin{tabular}{|l|p{5cm}|c|}
\hline
Description & Unite ou Codage & Variable \\
\hline
Infarctus du myocarde & 0 = Témoins; 1 = Cas & \texttt{INFARCT} \\
\hline
Prise de contraceptifs oraux & 0 = Jamais; 1 = Oui & \texttt{CO} \\
\hline
Consommation de tabac & 0 = Non;
1 = Fumeuse actuelle; 2 = Ancienne fumeuse & \texttt{TABAC} \\
\hline
Âge & Années & \texttt{AGE} \\
\hline
Poids & kg & \texttt{POIDS} \\
\hline
Taille & cm  & \texttt{TAILLE} \\
\hline 
Antécédents familiaux de maladie cardio-vasculaire & 0 = Non ; 1 = Oui & \texttt{ATCD} \\
\hline
Hypertension artérielle  &  0 = Non ; 1 = Oui & \texttt{HTA} \\
\hline
\end{tabular}

Vous avez de telecharcher le fichier \texttt{Infarct.csv} de le site:

\url{https://github.com/afalco/Atelier6/}

avec la fonction \texttt{read.csv2()}, à mon ordinateur:

```{r}
Infarct <- read.csv2("~/Downloads/Atelier6-master/Infarct.csv")
names(Infarct)
```

et après de répondre a toutes les questions suivantes vous avez de télécharger le fichier \texttt{Atelier6.Rmd} rempli à votre répertoire dans \url{https://github.com/}. \textbf{La data limite pour le rentrer est le lundi 23 décembre 2019}:


 1. Etudier si la variable \texttt{TAILLE} suit une distribution normal
 
```{r}
z <- (Infarct$TAILLE-mean(Infarct$TAILLE))/sd(Infarct$TAILLE)
mean(z)
sd(z)
n <- length(z)
N <- rnorm(n)
qqplot(z,N,xlim=c(-3,3),ylim=c(-3,3),xlab = "TAILLE standard",ylab = "N(0,1)")
par(new=T)
plot(z,z,type="l",col="pink",xlim=c(-3,3),ylim=c(-3,3),xlab = "",ylab = "")
mean(Infarct$TAILLE)-median(Infarct$TAILLE)
(mean(Infarct$TAILLE)-median(Infarct$TAILLE))/mean(Infarct$TAILLE)
```

Commentaire: D'après la courbe obtenue la variable TAILLE suit une distribution normale

 2. Etudier si la variable \texttt{POIDS} suit une distribution normal.
 
```{r}
z <- (Infarct$POIDS-mean(Infarct$POIDS))/sd(Infarct$POIDS)
mean(z)
sd(z)
n <- length(z)
N <- rnorm(n)
qqplot(z,N,xlim=c(-3,3),ylim=c(-3,3),xlab = "POIDS standard",ylab = "N(0,1)")
par(new=T)
plot(z,z,type="l",col="red",xlim=c(-3,3),ylim=c(-3,3),xlab = "",ylab = "")
mean(Infarct$POIDS)-median(Infarct$POIDS)
(mean(Infarct$POIDS)-median(Infarct$POIDS))/mean(Infarct$POIDS)
```

Commentaire: D'après la courbe obtenue la variable POIDS suit une distribution normale

 3. Calculer chez les femmes ayant eu un infarctus du myocarde le pourcentage de qui a prise des contraceptifs oraux et aussi chez le femmes n'en n'ayant pas eu un infarctus du myocarde le pourcentage de qui a prise de des contraceptifs oraux. 
 
```{r}
femme.inf1 <- Infarct$CO[Infarct$INFARCT=="1"]
femme.inf0 <- Infarct$CO[Infarct$INFARCT=="0"]
prob.inf1 <- 100*(length(femme.inf1)/length(Infarct$CO))
prob.inf1
prob.inf0 <- 100*(length(femme.inf0)/length(Infarct$CO))
prob.inf0
```
 
Commentaire: Chez les femmes ayant eu un infarctus du myocarde le pourcentage de celles qui ont pris des contraceptifs oraux est de 33.18486 % alors que chez les femmes n'ayant pas eu d'infarctus du myocarde le pourcentage de celles qui ont pris des contraceptifs oraux est de 66.81514 %.

 4. Calculer chez le femmes qui a prise des contraceptifs oraux quelle est la probabilité d'avoir un infarctus du myocarde.

```{r}
femme.inf1 <- Infarct$INFARCT[Infarct$CO=="1"]
prob.inf1 <- 100*(length(femme.inf1)/length(Infarct$CO))
prob.inf1
```
 
 Commentaire: Chez les femmes qui ont pris des contraceptifs oraux la probabilité d'avoir un infarctus du myocarde est de 44.54343 %.

 5. Représentez la fonction de densité de probabilité de la variable \texttt{AGE} chez l'échantillon. Est-ce qu'il est une variable discrète ou continue?
 
```{r}
density(femme <- Infarct$AGE)
hist(Infarct$AGE,freq=FALSE,col="pink",xlab = "AGE")
```
 
 Commentaire: La variable AGE est une variable discrète


  6. Est-ce qu'il \texttt{IMC} de la base de données \texttt{Infarct} est bien calculé?
 
    
```{r}
IMC1 <- Infarct$POIDS/(Infarct$TAILLE/100)^2
IMC1
```
 
Commentaire: On obtient les mêmes valeurs pour IMC (base de données) et IMC1 donc l'IMC est bien calculé.

 
 7. Est-ce que la consommation du tabac est une facteur de risque chez le femmes ayant eu un infarctus du myocarde?
 

```{r}
femme.inf1 <- Infarct$INFARCT[Infarct$TABAC=="1"]
femme.inf0 <- Infarct$INFARCT[Infarct$TABAC=="0"]
femme.inf <- Infarct$INFARCT[Infarct$TABAC=="2"]
prob.inf1 <- 100*(length(femme.inf1)/length(Infarct$CO))
prob.inf1
prob.inf0 <- 100*(length(femme.inf0)/length(Infarct$CO))
prob.inf0
prob.inf <- 100*(length(femme.inf)/length(Infarct$CO))
prob.inf
```

Commentaire: Oui on peut constater que la consommation du tabac est une facteur de risque chez le femmes ayant eu un infarctus du myocarde puisque les femmes qui consomment du tabac ont un pourcentage d'infarctus du myocarde plus important.


  8. Quelle est la pourcentage chez le femmes avec antécédents familiaux de maladie cardio-vasculaire d'avoir un infarctus du myocarde?
  
```{r}
femme.inf1 <- Infarct$CO[Infarct$ATCD=="1"]
prob.inf1 <- 100*(length(femme.inf1)/length(Infarct$CO))
prob.inf1
```

Commentaire: Le pourcentage chez les femmes ayant des antécédents familiaux de maladie cardio-vasculaire d'avoir un infarctus du myocarde est de 12.24944 %.

  9. Est-ce le femmes ayant eu un infarctus du myocarde ont un poids moyenne différent de le femmes n'en n'ayant pas eu un infarctus du myocarde?
  
```{r}
m.pds.inf <- Infarct$POIDS[(Infarct$INFARCT=="1")]
mean(m.pds.inf)
m.pds.fem <- Infarct$POIDS[(Infarct$INFARCT=="0")]
mean(m.pds.fem)
```
  
Commentaire: Les femmes ayant eu un infarctus du myocarde ont un poids moyen (70.81879) plus élevé que celui des femmes n'ayant pas eu un infarctus du myocarde (63.42333).
  
  10. Est-ce le femmes ayant eu un infarctus du myocarde ont une taille moyenne différent de le femmes n'en n'ayant pas eu un infarctus du myocarde?

```{r}
m.tle.inf <- Infarct$TAILLE[(Infarct$INFARCT=="1")]
mean(m.tle.inf)
m.tle.fem <- Infarct$TAILLE[(Infarct$INFARCT=="0")]
mean(m.tle.fem)
```

Commentaire: Les femmes ayant eu un infarctus du myocarde ont une taille moyenne (164.7718) quasiment identique à celle des femmes n'ayant pas eu un infarctus du myocarde (165.3533).